【裁判字號】    97,消債抗,476
【裁判日期】    980310
【裁判案由】    聲請更生程序
【裁判全文】
臺灣高雄地方法院民事裁定           97年度消債抗字第476號
抗  告  人  甲○○
上列當事人因消費者債務清理事件聲請更生，對本院於民國97年
11月17日所為97年度消債更字第1658號裁定提起抗告，本院裁定
如下：
    主  文
抗告駁回。
抗告費用由抗告人負擔。
    理  由
一、抗告意旨略以：抗告人曾以書面向最大債權銀行申請前置協
    商，惟最大債權銀行認定之協商方案，並未說明理由，逕要
    抗告人應允，顯未符調解意旨。另抗告人需負擔扶養母親費
    用5,000 元及其房貸21,776元，原審竟猶認抗告人有資力足
    以為生，無不能清償之虞，顯有違誤，為此請求廢棄原裁定
    ，允准抗告人更生之聲請等語。
二、按自債務人提出協商請求之翌日起逾30日不開始協商，或自
    開始協商之翌日起逾90日協商不成立，債務人得逕向法院聲
    請更生或清算。消費者債務清理條例第153 條定有明文。本
    件抗告人與最大債權銀行荷蘭銀行協商不成立之情，有該行
    前置協商不成立通知書（原審卷17頁）可憑，是抗告人聲請
    更生，合於規定。惟是否有同條例第3 條規定，即抗告人不
    能清償債務或有不能清償之虞者，而得裁定准許依更生，程
    序清理其債務，應另認定。
三、經查：抗告人為職業軍人，依其97年每月收入為44,225元，
    扣除保費519 元、退撫費1,557 元、健保費547 元，實際收
    入約41,602元，有薪資單足憑（原審卷36頁），加計該年所
    領96年年終獎金93,950元、不休假獎金12,000元（本院卷22
    -24 頁薪資轉帳存摺），則抗告人每月實際收入共有50,431
    元左右（｛93950 ＋12000 ｝÷12＝8829＋41602） 可供花
    用。縱使照抗告人於原審陳報其母親扶養費5,000 元（原審
    卷7 頁財產及收入狀況說明書），加上其自己所需按內政部
    公布97年度高雄市每人每月最低生活費10,991元，其每月全
    部必要生活費用應為15,991元（10991 ＋5000）。至抗告人
    稱繳納其母親名下房屋貸款每月21,766元一節，從其所舉之
    遠東國際商業銀行借款繳息清單、房貸繳款存摺（原審卷27
    、28頁），並不能證明係由其繳納，且又非屬其債務，本非
    其生活必需，故以其每月50,431元之平均收入計算，尚有餘
    34,440元（00000-00000） 可供清償債務，堪以認定。則對
    照最大債權銀行所提出分72期、每月繳款18,767元之協商條
    件（本院卷26-31 頁），實難認逾越抗告人還款能力之情事
    存在，其因未能接受顯足以負擔之還款方案，致協商不成立
    ，足見其無任何清償之誠意甚明，所謂其有不能清償之虞，
    本院自難採信。
四、綜上，本院以為抗告人既有穩定收入，在其基本生活所需外
    ，尚能履行債權人之協商方案，則其聲請更生要件自有不備
    ，原審因而裁定駁回抗告人更生之聲請，並無違誤，抗告意
    旨指摘原裁定不當，求予廢棄另為裁定，為無理由，應予駁
    回。
五、據上論結，本件抗告為無理由，依消費者債務清理條例第15
    條，民事訴訟法第495 條之1 第1 項、第449 條第1 項、第
    95條、第78條，裁定如主文。
中    華    民    國    98    年    3     月   10    日
                  民事第三庭  審判長法  官   朱玲瑤
                                    法  官   劉惠娟
                                    法  官   藍家慶
上為正本係照原本作成。
不得再抗告。
中    華    民    國    98    年    3     月   10    日
                                    書記官    呂姿儀


司法院資訊處製作；財團法人民間司法改革基金會備份。
